臺北高等行政法院裁定
110年度交抗字第53號
抗  告  人  王偲豪                              
相  對  人  交通部公路總局臺北市區監理所

代  表  人  江澍人        
上列當事人間交通裁決事件，抗告人對於臺灣基隆地方法院民國
110年10月22日110年度交字第122號行政訴訟裁定，提起抗告，
本院裁定如下：
    主　文
抗告駁回。
抗告訴訟費用新臺幣參佰元由抗告人負擔。
    理　由　
一、按交通裁決事件之抗告，抗告法院認抗告為無理由者，應為
    駁回抗告之裁定，行政訴訟法第237條之9第3項準用第272條
    ，再準用民事訴訟法第495條之1第1項、第449條第1項定有
    明文。
二、爭訟概要：抗告人不服基隆市警察局民國110年6月22日基警
    交字第RA6689884號舉發違反道路交通管理事件通知單，向
    臺灣基隆地方法院提起行政訴訟（該時違規案件尚未裁決）
    ，經原審法院以起訴不合法為由，於110年10月22日以110年
    度交字第122號行政訴訟裁定，將抗告人之訴駁回；然抗告
    人猶不服原裁定，故提起本件抗告。
三、抗告意旨略以：基隆市警察局開立之舉發通知單為暫時性行
    政處分，依司法院釋字第423號解釋意旨，尚非不得對之單
    獨提起行政訴訟；因舉發機關並未在違規地點100至300公尺
    前，明顯標示前有測速照相，所為之逕行舉發應非合法。故
    抗告人已於110年11月16日領取本件裁決，應給予抗告人合
    法之程序保障，爰提起本件抗告，訴請將原裁定廢棄，並由
    本院更為裁判等語。
四、經查：
  ㈠按道路交通管理之稽查，違規紀錄，由交通勤務警察，或依
    法令執行交通稽查任務人員執行之；違反道路交通管理處罰
    條例第12條至第68條及第92條第7項、第8項之違規行為，由
    公路主管機關處罰，道路交通管理處罰條例第7條第1項、第
    8條第1項第1款、第87條定有明文。又受處分人不服第8條或
    第37條第6項處罰之裁決者，應以原處分機關為被告，逕向
    管轄之地方法院行政訴訟庭，於裁決書送達後30日之不變期
    間內，提起撤銷訴訟，復為行政訴訟法第237條之1第1項第1
    款、第237條之3第1項、第2項所明定。是以，違反道路交通
    管理處罰條例第12條至第68條及第92條第7項、第8項之違規
    行為，雖係由交通勤務警察或依法令執行交通稽查任務人員
    執行道路交通管理之稽查、舉發，但應由公路主管機關作成
    處罰之交通裁決；前開違章行為人，原則上須以公路主管機
    關所為之裁決為程序標的，據以主張裁決違法侵害其權利或
    法律上利益，倘公路主管機關之裁決尚未作成，前開違章行
    為人逕以舉發機關作成之舉發通知單為程序標的提起撤銷訴
    訟，其起訴即屬不備合法要件，依行政訴訟法第237條之9第
    1項準用第236條依第107條第1項第10款規定，應以裁定駁回
    之。
  ㈡查抗告人不服基隆市警察局110年6月22日基警交字第RA66898
    84號舉發違反道路交通管理事件通知單，於110年10月2日向
    臺灣基隆地方法院提起行政訴訟，經原審法院以起訴不合法
    為由，於110年10月22日以110年度交字第122號行政訴訟裁
    定，將抗告人之訴駁回，俟相對人於110年11月16日作成北
    市監基裁字第25-RA6689884號違反道路交通管理事件裁決等
    情，有舉發通知單、原審法院收文戳章、電話紀錄及裁決書
    等在卷可參（見原審卷第11頁、第19頁、第45頁，本院卷第
    25頁）。準此，倘抗告人對舉發通知單所載違章事實尚有爭
    執，因該舉發通知單並非行政處分，應循道路交通管理處罰
    程序，迨相對人作成裁決後再行提起撤銷訴訟，方屬適法；
    則抗告人對於未經裁決之舉發通知單，逕自提起撤銷訴訟，
    其起訴即屬不備合法要件，又不能補正，應依行政訴訟法第
    237條之9第1項準用第236條適用第107條第1項第10款規定，
    予以裁定駁回。
  ㈢是原裁定以抗告人對於未經裁決之舉發通知單提起撤銷訴訟
    ，為不合法而予以駁回，核無違誤；抗告人以相對人嗣後業
    已作成裁決，可補正起訴瑕疵，又舉發不合法等節，提起抗
    告，為無理由，應予駁回。
五、依行政訴訟法第237條之9第3項、第272條、第104條，民事
    訴訟法第95條、第78條，裁定如主文。
中　　華　　民　　國　　111 　年　　11　　月　　30　　日
                    臺北高等行政法院第一庭
                              審判長法  官  蕭忠仁
                                    法  官  羅月君
                                    法  官  黃翊哲
上為正本係照原本作成。
不得抗告。
中　　華　　民　　國　　111 　年　　11　　月　　30　　日
　　　　　　　　　　　　　　      　書記官　李芸宜